Luisa M. Mimmi

Esperta in economia e politiche per lo sviluppo

☑ lmm76@georgetown.edu **in** luisa-m-mimmi ③ lulliter.com | *Updated:* April 15, 2022

Economista con Master in Politiche Pubbliche (Georgetown University) e solida formazione in economia e politiche dello sviluppo, con specializzazione nell'accesso universale alle infrastrutture ed oltre 15 anni di esperienza professionale di presso Banche Multilaterali di Sviluppo e Pubblica Amministrazione. Ottima padronanza della lingua inglese (scritta e parlata) e eccellenti capacità di comunicazione, comprovate da svariate pubblicazioni tecniche - dal *blog post* di carattere divulgativo fino ad articoli di carattere accademico.

ESPERIENZA PROFESSIONALE

• Ministero dell'Economia e delle Finanze (MEF, Dir. III) - Roma:

Sr. Economic Advisor - dossier infrastrutture

Feb2020-Dic2021

Supporto alla preparazione della Presidenza Italiana del G20 (2021) - Gruppo di Lavoro Infrastrutture - e coordinamento del lavoro su resilienza e manutenzione delle infrastrutture, culminata con l'approvazione (*endorsement*) della "G20 Policy Agenda on Infrastructure Maintenance".

• Banca Inter-Americana dello Sviluppo (Div. Infrastruttura - Washington, DC):

Research Fellow Mag2018-Ott2019

Indagini statistiche multi-paese ed analisi sui dati relativi a offerta e domanda di acqua e servizi igienico-sanitari in America Latina | Contributo alla preparazione del Rapporto Annuale 2020 di IADB sulle Infrastrutture: "From Structures to Services - The Path to Better Infrastructure in Latin America and the Caribbean"

• Banca Mondiale (presso 2 Fondi Fiduciari, Settore Sviluppo Sostenibile - Washington, DC):

Sr. Monitoring & Evaluation Specialist

Mar2009-Apr2018

Coordinazione tecnica di prestiti e sovvenzioni per l'accesso inclusivo e sostenibile a servizi di base (abitazione, elettricità, acqua e servizi igienico-sanitari, trasporti) in vari paesi in via di sviluppo | Supervisione di un portafoglio di valutazioni di impatto condotte con analisi sul campo a Mumbai (India), Nairobi (Kenya), Kampala (Uganda) e di villaggi rurali della periferia di Dhaka (Bangladesh) | Redazione di vari rapport periodici, articoli e presentazioni per i finanziatori Europei dei Fondi Fiduciari Multilaterali

• Banca Inter-Americana dello Sviluppo (Div. Promozione Sociale, Washington, DC):

Research Assistant Ott2008-Feb2009

Supporto a cooperazione tecnica con il Municipio di Fortaleza (Brasile) sul "Programma Integrato di Inclusione Sociale per i Giovani" e preparazione di successivo prestito finalizzato | Analisi comparata di 8 casi internazionali di promozione della imprenditorialità giovanile e microcredito in contesti svantaggiati

• AVSI (Nonprofit per Inclusione Sociale - Rio de Janeiro e Belo Horizonte, Brasile):

Summer Intern Estate 2007

Partecipazione ad attività sul campo e compilazione dei dati sul progetto "Conviver" promosso da AVSI e dalla locale utilità CEMIG per l'accesso legale e sostenibile all'energia elettrica dei residenti in varie favelas (baraccopoli) di Belo Horizonte

• Value Partners S.p.A - (Milano):

Business Intelligence Analyst

Ott2001-Giu2006

1 1/4

Valutazione posizionamento competitivo e business intelligence per clienti pubblici e privati attivi in Italia, Europa, America Latina, Asia Sud-Orientale e Nord Africa | Analisi della fattibilità e profittabilità di iniziative di Corporate Social Responsability per vari clienti in diversi settori

ALTRE ESPERIENZE EDITORIALI

Revisore per riviste specializzate: "Energy Policy"; "Journal of the Association of Environmental and Resource Economists"

ISTRUZIONE E FORMAZIONE

Georgetown University (Washington DC, USA), Master in Politiche Pubbliche - 2 anni	2008
Università degli Studi di Pavia (Italia), Laurea in Economia e Commercio - 4 anni	2001
Lice Scientifico T. Olivelli (Pavia, Italia), Maturità Scientifica	1994

CAPACITÀ LINGUISTICHE

Italiano (madrelingua), Inglese (C2), Spagnolo (C1), Portoghese (B2)

CAPACITÀ INFORMATICHE

Scrittura, Analisi Dati e Statistica (MS Office Suite, R, Stata, SQL)

Linguaggi programmazione livello base (Git, Unix Shell, GNU make, SEO copywriting, HTML, CSS)

BORSE DI STUDIO

2007/2008 Borsa di studio "Ingenio" per ricercatori all'estero - Regione Lombardia (Italy)

2006/2007 Borsa di studio "Ambassadors of Goodwill" per studi post-grado - Rotary Foundation International

1997/98 Borsa di studio "Socrates-Erasmus" per anno accademico alla Universidad Autonoma de Madrid (Spagna) - European Union (EU)

PUBBLICAZIONI

Riviste Scientifiche

Patel, A. Christian Borja-Vega, Mimmi, L. M., Soukup, T., Kolomaznik, J., Marcia, M., Lee, H. Bhan, T. 2021 (Under Review) *Predicting Deprivations in Housing and Basic Services from Space in the Slums of Dhaka*.

Mimmi, L. M. 2014. From informal to authorized electricity service in urban slums: Findings from a household level survey in Mumbai. Energy for Sustainable Development, Vol. 21, pages 66-80.

Mimmi, L. M., and S. Ecer. 2010. *An econometric study of illegal electricity connections in the urban favelas of Belo Horizonte, Brazil.* Energy Policy, Vol. 38(9), pages 5081-5097.

Report Tecnici

Mimmi L. M., Borja-Vega, C., Patel, A., Bhan, T., Mundt, M., Lee, H. Y., Soukup, T. and Kolomaznik, J. 2018. "Predicting Deprivations in Housing and Basic Services from Space: A Pilot Study in Slums of Dhaka, Bangladesh. Working Paper" (pre-print). Washington DC, World Bank.

Rodriguez, D. J.; Suardi, M. A.; Ham, M.; Mimmi, L. M.; Goksu, A. J. 2014. "Applying results-based financing in water investments". Water partnership program (WPP); Water papers. Washington DC, World Bank.

Mimmi, L. M. 2012. "Assessing the Demand for Improved Electricity in Urban Slums: Findings from a Baseline Household Survey in Mumbai". Working Paper. Washington DC, World Bank.

2 2/4

Mimmi, L. M. 2012. "Should we re-evaluate what to evaluate (and how)?" GPOBA evaluation notes; no. 1. Washington DC, World Bank.

Johannes, L, Mimmi, L.M., Mumssen Y. 2010. "A Snapshot of the OBA Universe". World Bank, April 2010.

Mimmi, L. M. 2009. "Youth Employment and Entrepreneurship Programs: A Review of Eight Best Practices". Washington DC, Social Protection and Health Division, IADB.

Mimmi, L. M. 2008. "Demand-driven solutions to illegal electricity connections - A preliminary evaluation of the "Conviver" program in the urban favelas of Belo Horizonte, Brazil (Master's Thesis)". Georgetown Public Policy Institute; Washington, DC.

Mimmi, L. M. 2001. "Italian SMEs internationalization patterns within the Euro-Mediterranean Partnership. (Tesi di Laurea)". Università di Pavia, Italy.

Presentazioni e Seminari

2021, Novembre *Infrastructure maintenance among G20 top priorities,* Lezione per Corso online di Banca Mondiale su "QII and green, resilient and inclusive development".

2021, Ottobre 27 *Building a more resilient future: Quality Infrastructure for all,* intervento alla Sessione 2 su "Resilient infrastructure for the recovery". OECD 6th Forum on the Governance of infrastructure. Online.

2021, Ottobre 6 *Remarks on the IWG's work under the Italian Presidency,* presentazione al "C20 Summit - Reclaiming sustainable infrastructure as a public good". Online.

2020, Dicembre 15 "Introducing the 2021 G20 Infrastructure priorities" intervento durante la Sessione I/Giorno I "Infrastructure resilience in light of Covid-19". OECD High-level Seminar on Quality Infrastructure Investment. Milano.

2020, Giugno 26 "Predicting deprivations in housing and basic services from space in slums of Dhaka", presentato durante la sessione "Case Studies on the impact of Earth Observation". XVIII Milan European Economy Workshop. Milano.

2019, Marzo 25-29 "Predicting deprivations in housing and basic services from space in slums of Dhaka", durante la sessione "Drawing policy advice from land data analysis". Annual Conference on Land and Poverty. Banca Mondiale. Washington D.C.

2017, **Settembre 14** "Integrating Multi-Dimensional Data for Inclusive and Sustainable Development of Urban Slums". Banca Mondiale. Washington D.C.

2015, **Maggio 27** "The Water Partnership Program M&E Framework: Lessons Learned". Banca Mondiale. Washington, D.C.

2012, Aprile 11 "Sampling, WTP and Demand Assessment: Findings from a Household Survey in 3 Urban Slums of Mumbai.". Banca Mondiale. Washington, D.C.

2011, Gennaio 26 "OBAdata Website Launch.". Banca Mondiale. Washington, D.C.

2011, **Aprile 18-19** "Result-Based Financing: energy applications around the world". EnergyLab. Milano, Italia.

2009, Marzo 17 "Youth Employment and Entrepreneurship Programs: Eight Best Practices.". Banca Inter-Americana dello Sviluppo. Washington, D.C.

Articoli Divulgativi

[Mimmi, Luisa M.] Infrastructure maintenance among G20 top priorities G20 website, ripreso da World Bank Blogs

Mimmi, Luisa M. "Is President Trump holding on to his electoral promiseto" hire American"?" Luglio, 2019. GiHub page

Mimmi, Luisa M. and Fabiana Machado. "Technological disruption: a look into the future innovation in water and sanitation." Gennaio, 2019. IADB Water Blog

3

Mimmi, Luisa M., Borja-Vega Christian, and Amit Patel. "Predicting Slum Dwellers' Deprivations from Space: A Pilot Study on Dhaka." Novembre, 2017. World Bank Water Blog

Mimmi, Luisa M. "Open Spatial Data for Resilience in Tanzania: Lessons Learned from 'Dar Ramani Huria.'" Novembre, 2016. Personal Website

Mimmi, Luisa M. "Sussidiarietà e Sviluppo: L'elettricità nelle Favelas dell'America Latina." Febbraio, 2009. Personal Website

4 4/4